【裁判字號】    98,親,118
【裁判日期】    980730
【裁判案由】    否認子女
【裁判全文】
臺灣桃園地方法院民事判決               98年度親字第118號
原      告  乙○○
訴訟代理人  鍾明達律師
被      告  乙○○之女
兼  上一人
法定代理人  甲○○
上列當事人間請求否認子女事件，於民國98年7 月27日辯論終結
，本院判決如下：
    主      文
確認被告乙○○之女非原告乙○○自被告甲○○受胎所生之女。
訴訟費用由被告負擔。
    事實及理由
一、原告起訴主張：原告與被告甲○○於民國91年1 月25日結婚
    ，被告乙○○之女於98年3 月14日出生，嗣於98年6 月1 日
    離婚，按從子女出生日回溯第181 日起至第302 日止，為受
    胎期間。妻之受胎，係在婚姻關係存續中者，推定其所生子
    女為婚生子女。然被告乙○○之女並非原告乙○○自被告甲
    ○○受胎所生。並為訴之聲明：確認被告乙○○之女非原告
    自被告甲○○受胎所生之婚生女。
二、被告方面：同意原告之請求。
三、原告主張與被告甲○○於91年1 月25日結婚，被告乙○○之
    女於98年3 月14日出生，兩造並於98年6 月1 日離婚等事實
    ，有兩造戶籍謄本、出生證明在卷可稽，堪信為真實。
四、原告另主張：實際上被告乙○○之女並非原告自被告甲○○
    受胎所生一節，業據財團法人長庚紀念醫院受理就被告乙○
    ○之女及甲○○檢進行鑑定是否有親子關係，所提出報告結
    果為：根據D8S1179 ，DXS7132 ，DXS6789 ，DXS981，HPRT
    B 等位點之遺傳標記分析結果，可以排除「甲○○是乙○○
    之女的親生父親」等語，有財團法人長庚紀念醫院（林口）
    醫學中心98年7 月1 日之親子鑑定報告在卷可稽，堪認原告
    之主張為信實。
五、按從子女出生日回溯第181 日起至第302 日止，為受胎期間
    。妻之受胎，係在婚姻關係存續中者，推定其所生子女為婚
    生子女。前項推定，夫妻之一方或子女能證明子女非為婚生
    子女者，得提起否認之訴。前項否認之訴，夫妻之一方自知
    悉該子女非為婚生子女，或子女自知悉其非為婚生子女之時
    起2 年內為之。民法第1062條第1 項及第1063條第1 項、第
    2 項、第3 項前段定有明文（96年5 月23日修正後條文）。
    經查，原告與被告甲○○係91年1 月25日結婚，原告於98年
    3 月7 日產下被告乙○○之女，嗣於97年9 月26日離婚，依
    法應推定被告乙○○之女為原告與被告甲○○之婚生子女。
    然查，原告乃非自被告甲○○處受胎懷有被告乙○○之女，
    已如前述，而原告於98年6 月8 日提起本件否認子女之訴，
    此有本院之收文章附卷可查，其乃知悉被告乙○○之女出生
    之日（即98年3 月14日）起2 年內提起本件訴訟，並未逾前
    條除斥期間之規定，故原告本件之請求，於法有據，應准許
    之。
六、據上論結，本件原告之訴為有理由，依民事訴訟法第78 條
    ，判決如主文。
中    華    民    國    98    年    7     月    30    日
                  家事法庭法  官  張益銘
上列正本證明與原本無異。
如對本判決上訴，須於判決送達後20日內向本院提出上訴狀（須
按他造人數附繕本），並應繳納上訴費用。
中    華    民    國    98    年    7     月    30    日
                          書記官  許白梅


司法院資訊處製作；財團法人民間司法改革基金會備份。
